臺灣臺中地方法院行政訴訟判決
110年度交字第359號
原      告  陳昌    
被      告  臺中市交通事件裁決處
                      設臺中市○○區○○○路00號
代  表  人  黃士哲    住同上
訴訟代理人  黃曉妍律師
上列當事人間交通裁決事件，原告不服被告民國110年8月4日中
市裁字第68-GU0000000號裁決書，提起行政訴訟，本院判決如下
：
    主  文
原告之訴駁回。
訴訟費用新臺幣參佰元由原告負擔。
    事實及理由
一、程序事項：按行政訴訟法第237 條之7 規定，交通裁決事件
    之裁判，得不經言詞辯論為之。本件屬交通裁決事件，依兩
    造所述各節及卷內資料其事證已臻明確，本院認無經言詞辯
    論之必要，爰不經言詞辯論而為判決。
二、事實概要：原告於民國110年2月4日12時14分許，駕駛號牌M
    BM-9199號普通重型機車（下稱系爭車輛），行經臺中市大
    里區東榮路與永興路口，因「紅燈左轉(東榮左轉永興)」之
    違規行為，為臺中市政府警察局霧峰分局（下稱舉發機關）
    員警認定原告違反道路交通管理處罰條例第53條第1項之規
    定，當場對原告掣開第GU0000000號舉發違反道路交通管理
    事件通知單。被告續於110年8月4日以中市裁字第68-GU0190
    522號裁決書（下稱原處分），依道路交通管理處罰條例第5
    3條第1項、第63條第1項第3款及「違反道路交通管理事件統
    一裁罰基準表」之規定，按逾到案期限60日以上之基準，裁
    處原告第4階段罰鍰新臺幣（下同）2,700元，並記違規點數
    3點。原告不服，提起本件行政訴訟。
三、原告主張略以：原告確實在紅燈時越過雙黃線，但並未進入
    路口，不應當視為闖紅燈等語，並聲明：原處分撤銷，訴訟
    費用由被告負擔。
四、被告答辯則以：
  ㈠本件應適用之法律依據為道路交通管理處罰條例第53條第1
    項、第63條第1 項第3 款、道路交通標誌標線號誌設置規則
    第170 條第1 項前段、第206 條第1 項第4 款、第206 條第
    1 項第5 款第1目、行政罰法第7 條第1 項等規定。
  ㈡案經轉據舉發機關110年8月16日中市警霧分交字第000000000
    7號函復員警職務報告略以：「警員當日係守望勤務，行駛
    於大里區東榮路上(東榮路與永興路口)，該普通重型機車MB
    M-9199號行駛東榮路上，12時14分許警員在該車見其在紅燈
    時行駛於路口左轉永興路，故騎機車按喇叭攔停該車，員警
    當時確定該機車闖紅燈無誤」。
  ㈢原告主張被告認不足採。蓋因本件舉發員警依其親眼目視之
    結果，判斷原告駕車沿臺中市大里區東榮路行駛，行駛至永
    興路口時，於東榮路號誌顯示為紅燈，逕自左轉永興路，警
    察既屬執法人員，以「目睹」方式舉發行駛闖越紅燈號誌穿
    越路口之違規行為，依道路交通管理處罰條例之規定並無不
    可，且員警當時行駛於原告後面，原告亦坦承當時號誌為紅
    燈，認員警指述應屬實在等語，並聲明：原告之訴駁回，訴
    訟費用由原告負擔。
五、本院之判斷：
  ㈠按道路交通管理處罰條例第53條第1 項規定：「汽車駕駛人
    ，行經有燈光號誌管制之交岔路口闖紅燈者，處新臺幣1 千
    8 百元以上5 千4 百元以下罰鍰。」、第60條第2 項第3 款
    規定：「汽車駕駛人，駕駛汽車有下列情形之一，而本章各
    條無處罰之規定者，處新臺幣9 百元以上1 千8 百元以下罰
    鍰：三、不遵守道路交通標誌、標線、號誌之指示。」、第
    63條第1 項第3 款規定：「汽車駕駛人有下列各款所列條款
    之一者，除依原條款處罰鍰外，並予記點：三、有……第53條
    ……情形之一者，各記違規點數3 點。」。道路交通安全規則
    第102 條第1 項第1 款規定：「汽車行駛至交岔路口，其行
    進、轉彎，應依下列規定：一、應遵守燈光號誌或交通指揮
    人員之指揮，遇有交通指揮人員指揮與燈光號誌並用時，以
    交通指揮人員之指揮為準。」、道路交通標誌標線號誌設置
    規則第206 條第1 項第5 款第1 目規定：「行車管制號誌各
    燈號顯示之意義如左：五、圓形紅燈（一）車輛面對圓形紅
    燈表示禁止通行，不得超越停止線或進入路口。」可知，汽
    車駕駛人行駛至有燈光號誌管制之交岔路口，其行進、轉彎
    應遵守燈光號誌之指示，而燈光號誌顯示為圓形紅燈者，應
    完全停止並禁止為任何通行行為，不得超越停止線或進入路
    口。從而，駕駛人於紅燈狀態下，不遵守道路交通號誌紅燈
    之指示，超越停止線進入路口，應屬道路交通法規所定義「
    闖紅燈」行為。
  ㈡查本件如事實概要所述之情事，有舉發機關第GU0000000號舉
    發違反道路交通管理事件通知單、舉發機關110年8月16日中
    市警霧分交字第0000000007號函、交通違規事件答辯報告表
    、原處分、送達證書、違規資料查詢、駕駛人基本資料、機
    車車籍查詢等資料附卷可稽（見本院卷第45、51-53、57-65
    頁），堪信為真實。
  ㈢原告雖主張原告確實在紅燈時越過雙黃線，但並未進入路口
    云云，惟查：本件舉發經過依舉發機關110年8月16日中市警
    霧分交字第0000000007號函檢附員警職務報告略以：「警員
    當日係守望勤務，行駛於大里區東榮路上(東榮路與永興路
    口)，該普通重型機車MBM-9199號行駛東榮路上，12時14分
    許警員在該車見其在紅燈時行駛於路口左轉永興路，故騎機
    車按喇叭攔停該車，員警當時確定該機車闖紅燈無誤」等語
    （見本院卷第53頁）可知，原告沿東榮路行近永興路口時，
    面對路口號誌為紅燈，未於停止線前等停紅燈，穿越停止線
    左轉行駛通過路口，適為舉發員警當場所見，遂上前攔查原
    告，並當場製單舉發等情。按「行車管制號誌各燈號顯示之
    意義如左：五、圓形紅燈：（一）車輛面對圓形紅燈表示禁
    止通行，不得超越停止線或進入路口。」，原告於上開時、
    地本應受其行向即東榮路紅燈號誌之管制，於停止線前等停
    紅燈，不得於該路口號誌轉為紅燈時左轉穿越路口，原告竟
    無視紅燈警示，有穿越路口之意圖，逕自前行超越停止線通
    過路口，縱非出於故意，亦有可歸責之過失事由，自符合道
    路交通管理處罰條例第53條第1 項規定「駕車行經有燈光號
    誌管制之交岔路口闖紅燈」之情形。而本件雖無舉發員警提
    供影像，惟經本院110 年12 月22日電詢原告是否願支付證
    人旅費傳喚取締員警到庭作證，原告表示不願意。且依上開
    員警答辯報告表，舉發員警目睹原告闖紅燈，遂上前攔查原
    告並當場舉發，雖無法提供原告違規照片或密錄器影像，惟
    按「當場舉發」交通違規並不以攝影或照相存證為其要件，
    亦不以舉發錄影或照片為唯一之證明方法。若強求各種交通
    違規行為均需以照片為其裁罰依據，事實上殆不可行，蓋諸
    多違規行為之發生係難以預期，違規狀態稍縱即逝，無法期
    待舉發員警就一瞬間突發之交通違規行為，於發現後能即時
    攝影取證，事實上僅能仰賴舉發員警親身目睹所見為之，別
    無其他舉證之可能，復倘查無其他證顯示本件舉發員警有誤
    認或故意構陷之情事，自難以舉發員警無法提出其他證據佐
    證，即認其所述不可採信。
  ㈣綜上所述，系爭車輛係沿東榮路闖紅燈左轉，並經員警目睹
    為憑，違規行為事證明確。被告所為原處分並無違法，原告
    訴請撤銷為無理由，應予駁回。
六、本件事證已臻明確，兩造其餘主張及陳述，經核於判決結果
    不生影響，爰不逐一論列，附此敘明。
七、本件第一審裁判費為300 元，應由原告負擔，爰確定第一審
    訴訟費用額如主文第2 項所示。
據上論結，本件原告之訴為無理由，依行政訴訟法第237 條之7
、第98條第1 項前段、第237 條之8 第1 項，判決如主文。
中　　華　　民　　國　　111 　年　　1 　　月　　14　　日
　　　　　　　　　行政訴訟庭　法　官　楊萬益
以上正本證明與原本無異。
如不服本判決，應於判決送達後20日內，向本院提出上訴狀，其
未表明上訴理由者，應於提出上訴後20日內向本院補提理由書（
均須按他造人數附繕本）。上訴理由應表明關於原判決所違背之
法令及其具體內容，或依訴訟資料可認為原判決有違背法令之具
體事實。
中　　華　　民　　國　　111 　年　　1 　　月　　17　　日
　　　　　　　　　　　　　　　書記官　林柏名